【裁判字號】    99,上訴,316
【裁判日期】    990226
【裁判案由】    違反毒品危害防制條例
【裁判全文】
臺灣高等法院高雄分院刑事判決         99年度上訴字第316號
上  訴  人
即  被  告  甲○○
上列上訴人因違反毒品危害防制條例案件，不服臺灣高雄地方法
院98年度審訴字第4546號中華民國98年12月30日第一審判決（起
訴案號：臺灣高雄地方法院檢察署98年度毒偵字第6048號），提
起上訴，本院判決如下：
     主  文
上訴駁回。
     理  由
一、按上訴書狀應敘述具體理由；又第二審法院認為上訴書狀未
    敘述理由或上訴有刑事訴訟法第362 條前段之情形者，應以
    判決駁回之，同法第361 條第2 項、第367 條前段定有明文
    。
二、上訴人即被告甲○○（下稱被告）上訴意旨略以：原審判決
    未認定其持有第一級毒品海洛因犯行應為施用第一級毒品海
    洛因所吸收，尚有違誤等語。
三、經查，被告於98年9 月3 日下午8 時20分許，在高雄縣鳳山
    市○○路、林森路口，甫向某真實姓名年籍不詳之成年女子
    購入第一級毒品海洛因1 包，旋為警查獲，當場扣得被告持
    有之第一級毒品海洛因1 包，嗣經採尿送檢驗結果呈嗎啡陽
    性反應，有濫用藥物尿液檢體監管記錄表、高雄市立凱旋醫
    院濫用藥物尿液檢驗報告可稽，被告分別施用第一級毒品及
    持有第一級毒品犯行，應堪認定。原審乃認被告犯行事證明
    確，予以論罪科刑，其認事用法，核無不合，量刑亦屬允當
    。被告上訴意旨以其持有第一級毒品海洛因犯行應為施用第
    一級毒品海洛因所吸收，指摘原判決不當，為無理由，應予
    駁回。此外，被告並未依據卷內既有訴訟資料或提出新事證
    ，指摘或表明原審判決有何採證認事、用法或量刑等足以影
    響判決本旨之不當或違法，而構成應予撤銷之具體理由（例
    如：依憑證據法則具體指出所採證據何以不具證據能力，或
    依憑卷證資料，明確指出所為證據證明力之判斷如何違背經
    驗、論理法則），其上訴即不合法律上之程式。再上訴不合
    法律上之程式之情形，依刑事訴訟法第367 條但書規定：「
    但其情形可以補正而未經原審法院命其補正者，審判長應定
    期間先命補正。」，係指上訴書狀未敘述理由，原審未命補
    提理由書狀，審判長即應定期間先命補正。被告提起上訴時
    ，上訴書狀如已載理由者，即無審判長應定期間先命補正之
    適用。從而，被告之上訴書狀未敘述具體理由，且於上訴期
    間屆滿（即99年1 月27日）後之20日內（即99年2 月16日以
    前），亦未補提上訴具體理由，依上開規定，顯屬違背法律
    上之程式，應由本院依同法第36 7條前段、第372 條不經言
    詞辯論判決如主文。
中    華    民    國    99    年    2     月    26    日
                  刑事第八庭    審判長法  官  洪兆隆
                                      法  官  張盛喜
                                      法  官  郭玫利
以上正本證明與原本無異。
如不服本判決應於收受本判決後10日內向本院提出上訴書狀，其
未敘述上訴理由者，並得於提起上訴後10日內向本院補提理由書
狀（均須按他造當事人之人數附繕本）「切勿逕送上級法院」。
中    華    民    國    99    年    2     月    26    日
                                      書記官  梁美姿

司法院資訊處製作；財團法人民間司法改革基金會備份。
